【裁判字號】    97,交聲,2665
【裁判日期】    980202
【裁判案由】    交管條例聲異
【裁判全文】
灣板橋地方法院交通事件裁定        97年度交聲字第2665號
原處分機關  交通部公路總局臺北區監理所
異  議  人
即受處分人  甲○○
上列異議人即受處分人因違反道路交通管理處罰條例案件，對於
交通部公路總局臺北區監理所中華民國97年8 月26日以北監自裁
字第裁40-GE0000000號所為之處分（原舉發案號：臺中市政府中
市警交字第GE0000000 號），聲明異議，本院裁定如下：
    主  文
異議駁回。
    理  由
一、原處分意旨略以：異議人即受處分人甲○○於民國九十七年
    五月一日下午二時二十八分許，駕駛車號ＱＵ－２２７８號
    自用小客車沿臺中市○○○路由東往西行駛，行經五權西路
    與新庄巷之有燈光號誌管制之交岔路口時，闖越紅燈違規，
    為臺中市政府警察局第四分局員警逕行舉發，遂依道路交通
    管理處罰條例第五十三條第一項、第六十三條第一項第三款
    之規定，裁處罰鍰新臺幣（下同）二千七百元，並記違規點
    數三點。
二、本件異議人則以：伊沒有闖紅燈，員警未能提出路口監視錄
    影畫面為證，不能就此認定伊違規，為此聲明異議云云。
三、按汽車駕駛人，行經有燈光號誌管制之交岔路口闖紅燈者，
    處新臺幣一千八百元以上五千四百元以下罰鍰，並記違規點
    數三點，道路交通管理處罰條例第五十三條第一項及第六十
    三條第一項第三款分別定有明文。
四、經查：異議人所駕駛車號ＱＵ－２２７８號自用小客車，於
    上揭時、地，確有在燈光號誌管制之交岔路口闖越紅燈之違
    規，業據證人即舉發員警林世明於本院九十七年十二月三十
    日訊問時，到庭具結證述：「（當時舉發情形？）當時我站
    在五權西路與環中路口，當時我執行防制交通事故勤務，我
    是一個人值勤，異議人的車輛是沿五權西路東往西方向直行
    ，通過五權西路與新庄巷口時，五權西路東往西行向號誌是
    紅燈…。」、「（異議人的車輛通過五權西路與新庄巷口時
    ，五權西路行向的號誌轉為紅燈已經多久？）已經有三十幾
    秒，因為異議人車輛本來是行走在內側第二車道，變紅燈後
    他前方的車輛停下來，異議人車輛就切入機車優先道及慢車
    道，由慢車道穿越已經變為紅燈的路口。」、「（你站立的
    位置可以清楚的看到五權西路行向的紅綠燈？）可以，視線
    沒有被擋住。」等語綦詳。證人林世明係當場執行取締交通
    違規勤務之員警，其既親眼目睹異議人駕駛車輛違規，自得
    為交通案件之證人，又其上開證詞業經具結程序之擔保，且
    與異議人並無仇恨怨隙，當無胡亂指摘反自陷偽證罪責之理
    ，足認證人林世明之證詞並無瑕疵可指，堪予採信。異議人
    於本院訊問時，復自承：「（你開車沿五權西路通過新庄巷
    交叉路口時，有無抬頭確認該交叉路口的號誌情況再通過路
    口？）其實我不敢確定當時是綠燈，五權西路上的幾個號誌
    都是同步的，我在前幾個號誌都是綠燈，所以就一直開下去
    ，開到五權西路與環中路口前，五權西路行向的號誌變為紅
    燈，所以我有停在那裡等紅燈。」等情不諱，異議人既無法
    確認其駕車通過五權西路與新庄巷交叉路口時之行向號誌仍
    為綠燈，則異議人空言辯稱：伊沒有闖紅燈云云，尚難採信
    。異議人雖另辯稱：員警應提出現場路口監視錄影照片，作
    為認定其闖紅燈之證據云云。然交通違規案件之舉發，並非
    均須以科學儀器取得證據資料為必要，此觀諸道路交通管理
    處罰條例第七條、第七條之二等規定即甚明確，證人林世明
    之證詞並無瑕疵可指，足堪採信乙節，業經本院審認如上，
    是以雖然本案交叉路口之監視錄影設備無法拍攝到號誌燈轉
    換情形，監視錄影資料亦已超過保存期限而未存檔，此節另
    據證人林世明於本院訊問時證述在卷，亦不影響證人林世明
    證詞之可信度，異議人空言指摘證人林世明無法提出監視錄
    影照片，其舉發有誤云云，委無可採。
五、綜上所述，異議人於前揭時、地，確有駕駛車輛闖越紅燈之
    違規，堪予認定。從而原處分機關援引首揭規定，裁處罰鍰
    二千七百元，並記違規點數三點，於法並無違誤，應予維持
    。本件異議人之異議無理由，應予駁回。
據上論斷，應依道路交通管理處罰條例第八十七條第二項，道路
交通案件處理辦法第十九條，裁定如主文。
中    華    民    國    98    年    2     月    2     日
                  交通法庭  法  官  劉元斐
上列正本證明與原本無異。
如不服本裁定，應於裁定送達後五日內敘明抗告理由，向本院提
出抗告狀。
                            書記官  張懿端
中    華    民    國    98    年    2     月    2     日


司法院資訊處製作；財團法人民間司法改革基金會備份。
